【裁判字號】    90,上易,1833
【裁判日期】    901031
【裁判案由】    竊盜
【裁判全文】
臺灣高等法院臺中分院刑事判決          民國九十年度上易字第一八三三號
    上  訴  人  臺灣苗栗地方法院檢察署檢察官
    被      告  丙○○
右上訴人因被告竊盜案件，不服臺灣苗栗地方法院中華民國九十年七月五日第一審判
決（民國八十九年度易字第一○一一號，起訴案號：臺灣苗栗地方法院檢察署民國八
十九年度偵字第四一四四號；併辦案號：九十年度偵字第二二四一號），提起上訴，
本院判決如左：
    主    文
原判決撤銷。
丙○○連續竊盜，累犯，處有期徒刑壹年。
    事    實
一、丙○○曾於民國八十七年一月三十日因竊盜案件，經臺灣苗栗地方法院判處有期
    徒刑十月，緩刑三年確定；復因違反麻醉藥品管理條例案件，經同法院判處有期
    徒刑四月，並裁定撤銷緩刑，上開二罪經定應執行有期徒刑十月，甫於八十九年
    一月五日執行完畢。猶不知悔改。因欠缺音響，竟意圖為自己不法之所有，於八
    十九年九月十九日上午五時許，侵入乙○○所經營位於苗栗縣公館鄉中義村五鄰
  中義一二四之一號之未有人居住的「阿菊小吃店」（侵入住宅部分未據告訴），
    竊取乙○○所有之金嗓伴唱機一組（含主機一台及喇叭二個），得手後，將上開
    伴唱機載回苗栗縣公館鄉福德村六鄰福德七十九號其住處藏置，後因丙○○接線
    短路致主機損壞，丙○○乃將該主機棄置，後經警持搜索票至丙○○上開住處搜
    索時，當場查獲上開喇叭二個。丙○○基於概括之犯意，又於九十年五月一日晚
    上十一時許，在苗栗市龍岡十九之六號附近路邊，以自備之鑰匙竊取劉豪玉所有
    停於該處之車號ＬＴ－０三一一號自小客車一部，得手後駛至苗栗縣三義鄉○○
    街一七七巷四號借予友人黃智輝（另案偵辦）使用，迨同月三日上午黃智輝駕駛
    該車外出時，為警查獲。
二、案經苗栗縣警察局苗栗分局報請臺灣苗栗地方法院檢察署檢察官偵查起訴及移送
    併辦。
    理    由
一、被告丙○○對於右揭時間，侵入被害人乙○○位於苗栗縣公館鄉中義村五鄰中義
    一二四之一號之「阿菊小吃店」，竊取金嗓伴唱機一組（含主機一台及喇叭二個
    ）及在苗栗市龍岡十九之六號附近竊取ＬＴ－０三一一號自用小客車一部之事實
    ，於警訊及偵審中坦承不諱，核與被害人乙○○、劉豪玉指述之失竊情節及證人
    黃智輝證述借用該車之經過情形相符，復有搜索扣押證明筆錄及贓物認領保管單
    一紙、照片等附卷可稽，本件事證明確，被告犯行堪予認定。
二、核被告所為，係犯刑法第三百二十條第一項之竊盜罪。先後二次竊盜行為，犯罪
    構成要件相同，顯係基於概括之犯意反覆所為，應依連續犯論以一罪，並加重其
    刑，又其竊取ＬＴ－０三一一號自小客車部分，雖未經起訴，然與起訴成罪之部
    分，有連續犯之裁判上一罪關係，本院自得併予審判。末查被告有事實欄所述之
    前科，有刑案資料查註紀錄表在卷可考，其受有期徒刑執行完畢，未逾五年再犯
    本罪，應依累犯規定遞加重其刑。原審雖予被告論科，惟就被告竊取該ＬＴ－０
    三一一號自小客車一部，有連續犯之裁判上一罪部分，未及併予審理論科，尚有
    未洽，檢察官上訴意旨以此指摘原判決不當，為有理由，應由本院撤銷改判，爰
    審酌被告犯罪之動機、手段、所生危害及犯後坦承，尚知悔悟等一切情狀，量處
    如主文第二項所示之刑，以資懲儆。
三、據上論斷，應依刑事訴訟法第三百六十九條第一項前段、第三百六十四條、第二
    百九十九條第一項前段，刑法第三百二十條第一項、第五十六條、第四十七條，
    罰金罰鍰提高標準條例第一條前段，判決如主文。
本案經檢察官甲○○到庭執行職務。
中      華      民      國      九十     年       十      月    三十一  日
                                    臺灣高等法院臺中分院刑事第二庭
                                          審判長法  官  陳  欣  安
                                                法  官  吳  重  政
                                                法  官  蔡  聰  明
右正本證明與原本無異。
不得上訴。
                                                書記官  紀  美  鈺
中      華      民      國      九十     年      十一     月     一     日
附錄：
刑法第三百二十條第一項：
意圖為自己或第三人不法之所有，而竊取他人之動產者，為竊盜罪，處五年以下有期
徒刑、拘役或五百元以下罰金。
                                                                        Ｆ


司法院資訊處製作；財團法人民間司法改革基金會備份。
